臺灣高等法院臺中分院刑事判決　　　　 96年度上易字第839號
上　訴　人
即　被　告　甲○○
上列上訴人因違反動產擔保交易法案件，不服臺灣臺中地方法院
96年度易字第1114號中華民國96年3月20日第一審判決（起訴案
號：臺灣臺中地方法院檢察署96年度偵字第1596號），提起上訴
，本院判決如下：
    主  文
上訴駁回。
    事  實及理  由
一、本案經本院審理結果，認第一審判決認事用法及量刑均無不
    當，應予維持，並引第一審判決書記載之事實、證據及理由
    。（如附件）
二、被告所提上訴狀意旨略以：因友人經濟狀況不佳，無法以自
    己名義辦理貸款，伊秉助人為快樂之本信念，提供自己名義
    以利辦理貸款，對過戶情形均不了解，伊遇人不淑，處事過
    於疏忽，請求從輕判決等語；再於本院審理時辯稱：伊對系
    爭機車遭人辦理過戶一節並不知情等語。
三、本院查：被告於原審審理時供稱，伊因機車失竊，遂向告訴
    人以分期付款方式，購買本件機車，然原先失竊之機車復於
    三日後找到，伊遂將新購之機車出售予台中市○○路上某機
    車行，其後因經濟原因無力繼續繳納本件貸款等語，核與本
    件告訴人指訴情形相符；被告上訴本院後，翻異前詞，以前
    詞置辯，然未能提出證據佐證；且被告為動產擔保交易之債
    務人，依所簽訂動產擔保附條件買賣契約約定，本不得將標
    的物為移轉，因此縱令所辯屬實，亦與本罪之成立不生影響
    。原審因而適用刑事訴訟法第二百九十九條第一項前段，動
    產擔保交易法第三十八條，刑法第十一條前段、修正前第三
    十三條第五款、第四十七條第一項、修正前第四十一條第一
    項前段，罰金罰鍰提高標準條例第一條前段、修正前第二條
    之規定，並審酌被告之品行、犯罪之動機、目的、手段、所
    生之危害及犯罪後態度等一切情狀，量處有期徒刑三月，並
    諭知易科罰金之折算標準，其認事用法核無違誤，量刑部分
    ，參酌本罪之法定刑，有期徒刑部分為三年以下，二月以上
    ，被告復成立累犯，依法應加重其刑，原審量處有期徒刑三
    月，難謂過重，上訴意旨請求從輕量刑，其上訴為無理由，
    應予駁回。
四、據上論斷，應依刑事訴訟法第三百七十三條、第三百六十八
    條，判決如主文。
本案經檢察官乙○○到庭執行職務。
中　　華　　民　　國　　96　　年　　6　　月　　 6　　日
            刑事第四庭    審判長法　官  洪  耀  宗
                                法　官  江  德  千
                                法　官  劉  登  俊
上列正本證明與原本無異。
不得上訴。
                                書記官  粘  銘  環
中　　華　　民　　國　　96　　年　　6 　　月　　7 　　日
附件
臺灣臺中地方法院刑事判決　　　　　　　96年度易字第1114號
公　訴　人　臺灣臺中地方法院檢察署檢察官
被　　　告　甲○○　女　44歲（民國○○年○月○○日生）
　　　　　　　　　　身分證統一編號：Ｚ000000000號
　　　　　　　　　　住臺中市○區○○街17號
　　　　　　　　　　（現另案羈押於臺灣臺中看守所）
上列被告因違反動產擔保交易法案件，經檢察官提起公訴（九十
六年度偵字第一五九六號），被告就被訴事實為有罪之陳述，經
本院合議庭裁定由受命法官獨任進行簡式審判程序，本院判決如
下：
    主    　　　文
甲○○動產擔保交易之債務人，意圖不法之利益，將標的物移轉
，致生損害於債權人，累犯，處有期徒刑參月，如易科罰金，以
佰元折算壹日。
    犯罪事實及理由
一、犯罪事實：
    甲○○前因竊盜案件，經臺灣桃園地方法院判處有期徒刑四
    月，嗣經上訴，經臺灣高等法院駁回上訴確定，甫於民國九
    十三年四月二十三日易科罰金執行完畢。詎仍不知悔改，於
    九十四年七月十四日，以動產擔保交易附條件買賣之方式，
    向富盛輪業有限公司（下稱富盛公司）購買車牌號碼Ｇ六Ｋ
    ─一五五號重型機車一輛，為動產擔保交易之債務人。雙方
    約定除自備款新臺幣（下同）一萬元由被告先行繳付外，其
    餘分期總金額共七萬二千六百元之款項，由被告自九十四年
    八月二十日起，每月一期，每期期付六千六百元，分十一期
    攤還本息，並約定被告應將上開機車停放在其位於臺中市○
    區○○街十七號之戶籍地。在價金未付清時，標的物所有權
    仍屬於富盛公司所有，被告僅得依約占有使用，不得任意遷
    移或為其他處分。詎被告取得標的物後，竟基於意圖不法之
    利益，於九十四年七月二十日，將該車所有權移轉於第三人
    （位於臺中市○○路之某家機車行老闆），復自九十五年一
    月二十日之第六期起，即未分期繳付任何款項，致富盛公司
    追索無著受有損害。
二、證據名稱：
    (一)被告甲○○之自白。
    (二)動產擔保附條件買賣契約書、存證信函、電子公路監理網
      查詢單、車號查詢重型機車車籍各一份。
三、爰審酌被告為圖自己之利益，即將附條件買賣之機車所有權
    移轉第三人，致生損害於債權人，及被害人所受之損害程度
　　，暨被告犯後坦認犯行，惟尚未與被害人和解償還被害人之
  　損失等一切情狀，量處如主文所示之刑，並諭知易科罰金之
    折算標準。
四、應適用法條：刑事訴訟法第二百七十三條之一第一項、第二
    百九十九條第一項前段、第三百十條之二、第四百五十四條
    ，動產擔保交易法第三十八條，刑法第十一條前段、修正前
    第三十三條第五款、第四十七條第一項、修正前第四十一條
    第一項前段，罰金罰鍰提高標準條例第一條前段、修正前第
    二條，判決如主文。
本案經檢察官林俞妙到庭執行職務。
中　　華　　民　　國　　96　　年　　3　　月　　20　　日
                  刑事第十四庭  法  官  劉逸成
上正本證明與原本無異。
如不服本判決，應於送達後十日內向本院提出上訴狀（須附繕
本），上訴於臺灣高等法院臺中分院。
                                書記官  高勳楠
中　　華　　民　　國　　96　　年　　3　　月　　20　　日
附錄論罪科刑法條
動產擔保交易法第38條
動產擔保交易之債務人，意圖不法之利益，將標的物遷移、出賣
、出質、移轉、抵押或為其他處分，致生損害於債權人者，處三
年以下有期徒刑、拘役或科或併科六千元以下之罰金。
